【裁判字號】    95,簡上,211
【裁判日期】    950526
【裁判案由】    偽造文書等
【裁判全文】
臺灣高雄地方法院刑事判決             95年度簡上字第211號
上  訴  人  丙○○
                      號
上列上訴人因偽造文書等案件，不服本院高雄簡易庭民國95年1
月25日94年度簡字第4800號第一審判決（聲請簡易判決處刑案號
：94年度偵字第8417號）提起上訴，本院判決如下：
    主  文
上訴駁回。
丙○○緩刑貳年。
    事實及理由
一、本案經本院審理結果，認第一審簡易判決之認事用法及量刑
    均無不當，應予維持，並引用第一審簡易判決書記載之事實
    、證據及理由（如附件），另就理由部分補充：本件證人丁
    ○○及告訴人代理人甲○○、乙○○於警詢中所為之陳述，
    係被告以外之人於審判外之言詞陳述，卷附之中華商業銀行
    94年11月8 日（94）中銀卡字第0622號函中所製作之冒用明
    細，則係被告以外之人於審判外之書面陳述，而公訴人及被
    告丙○○，就上開言詞及書面陳述，未於本院審理過程中聲
    明異議，並同意將上開言詞陳述作為證據，本院並審酌前開
    言詞及書面陳述作成時之情況均屬正常，且與本案相關之待
    證事實具有關連性，認適當作為證據，依刑事訴訟法第159
    條之5 之規定，認上開陳述均具有證據能力。
二、被告雖以原審量刑過重為由，指摘原判決不當，提起上訴，
    惟查，原審審酌被告不思以合法途徑獲得財富，竟冒用被害
    人名義申請信用卡，復持之刷卡消費及預借現金，對被害人
    造成信用上之損害與困擾，且尚未與被害銀行達成和解，造
    成銀行代墊款項之呆帳損失，然念其犯後尚知坦承犯行，態
    度良好等一切情狀，量處有期徒刑4 月，並諭知易科罰金之
    折算標準，量刑尚屬適當，是被告上訴意旨指摘原判決量刑
    不當，為無理由，應予駁回。
三、末查，被告素行良好，前未曾犯罪受有期徒刑以上刑之宣告
    ，有本院被告院內索引卡紀錄表、臺灣高等法院被告前案紀
    錄表在卷可按，且犯後坦承犯行、業有悔意，並於原審判決
    後，與受讓被害銀行債權之資產管理公司均達成和解，有和
    解書附卷可稽，其因一時失慮，致觸犯本件犯行，經此刑之
    宣告後，應知警惕而信無再犯之虞，因認暫不執行其刑為當
    ，故併予以宣告緩刑2 年，以啟自新。
據上論斷，依刑事訴訟法第455 條之1 第3 項、第368 條、第37
3 條，刑法第74條第1 款，判決如主文。
中    華    民    國    95    年    5     月    26    日
                  刑事第五庭    審判長法  官 李嘉興
                                      法  官 林俊寬
                                      法  官 陳君杰
以上正本證明與原本無異。
不得上訴。
中    華    民    國    95    年    5     月    26    日
                                      書記官 陳昱良
附錄本案論罪科刑法條全文：
刑法第210 條
偽造、變造私文書，足以生損害於公眾或他人者，處5 年以下有
期徒刑。
刑法第216 條
行使第210 條至第215 條之文書者，依偽造、變造文書或登載不
實事項或使登載不實事項之規定處斷。
刑法第339 條第1 項
意圖為自己或第三人不法之所有，以詐術使人將本人或第三人之
物交付者，處5 年以下有期徒刑、拘役或科或併科1 千元以下罰
金。
刑法第339 條之2 第1 項
意圖為自己或第三人不法之所有，以不正方法由自動付款設備取
得他人之物者，處3 年以下有期徒刑、拘役或1 萬元以下罰金。


司法院資訊處製作；財團法人民間司法改革基金會備份。
